---
title: "Simulando e validando um linkage"
output: rmarkdown::html_vignette
vignette: >
  %\VignetteIndexEntry{Simulando e validando um linkage}
  %\VignetteEngine{knitr::rmarkdown}
  %\VignetteEncoding{UTF-8}
---

```{r, include = FALSE}
knitr::opts_chunk$set(collapse = TRUE, comment = "#>")
```

```{r setup}
library(linkagesim)
```

## O problema

Ao relacionar duas bases administrativas de saúde não se sabe quantos pares
verdadeiros existem, então não há como medir a sensibilidade do algoritmo. A
saída é construir um cenário em que a resposta é conhecida: gerar
identificadores sintéticos, decidir de antemão quais pessoas aparecem nos dois
bancos, sujar os dados de forma controlada e verificar quantas dessas pessoas o
algoritmo reencontra.

## Montando os bancos

```{r}
dicionario <- list(
  masc       = c("Joao", "Pedro", "Carlos", "Lucas", "Rafael"),
  fem        = c("Maria", "Ana", "Julia", "Camila", "Beatriz"),
  sobrenomes = c("Silva", "Santos", "Souza", "Lima", "Costa")
)

base <- ln_gerar_base_comum(n = 2000, dicionario)
head(base, 3)
```

O ruído é parametrizado:

```{r}
par <- ln_par_ruido(p_mae_vazio = 0.08, p_nome_typo = 0.05)
str(par[1:6])
```

```{r}
sinan  <- ln_criar_banco(20000, base, "SINAN_EXCL",  dicionario, par, semente = 43)
vacina <- ln_criar_banco(60000, base, "VACINA_EXCL", dicionario, par, semente = 42)
head(sinan[, .(nome_paciente, nome_mae, data_nasc)], 5)
```

Repare que as datas saem em formatos diferentes de propósito, e que a mesma
pessoa aparece com grafias distintas em cada banco.

## Executando e validando

```{r}
res <- ln_pipeline(sinan, vacina, limiar = 14, verbose = FALSE)
ln_avaliar(res$pares, res$pessoas_a, res$pessoas_b)
```

Quando a sensibilidade decepciona, `ln_diagnosticar_perdas()` separa as perdas
ocorridas no blocking — o par nunca chegou a ser comparado — das ocorridas no
escore:

```{r}
ln_diagnosticar_perdas(res$pares, res$comparacoes, res$pessoas_a, res$pessoas_b)
```

Perda no blocking pede um passo novo; perda no escore pede outro limiar ou
outros pesos.

## Escolhendo o limiar

```{r}
cal <- ln_calibrar_limiar(res$comparacoes, res$pessoas_a, res$pessoas_b,
                          criterio = "f1")
cal$limiar
cal$grade[limiar %in% 10:20]
```

E, ao passar para bancos maiores:

```{r}
cal$ajuste_escala(nrow(res$pessoas_a) * 10, nrow(res$pessoas_b) * 10)
```
